【裁判字號】    92,易,3
【裁判日期】    920507
【裁判案由】    傷害
【裁判全文】
臺灣板橋地方法院刑事判決                              九十二年度易字第三號
    公  訴  人  臺灣板橋地方法院檢察署檢察官
    被      告  庚○○
                戊○○
                己○○
                甲○○
    共      同
    選任辯護人  張世興
                游雅鈴
    被      告  丙○○
                丁○○
                乙○○
右列被告因傷害等案件，經檢察官提起公訴（九十一年度偵字第一八七三一號），本
院判決如左：
    主      文
本件公訴不受理。
    理      由
一、公訴意旨略以：被告庚○○、己○○於民國（下同）九十一年七月九日十七時三
    十分許，在臺北縣中和市○○路七○三巷九號被告丙○○開設之鍋貼店內，因催
    討互助會款問題與被告丙○○發生爭執，竟基於毀損及傷害之犯意聯絡，與基於
    共同傷害犯意聯絡之被告丙○○、丁○○互毆，致被告庚○○右手挫傷併右小指
    擦傷，被告己○○左臀部擦傷，被告丙○○頭頂部兩處瘀血、右眼窩、頸部右側
    、前胸部絲狀擦傷及右肩、臂、大腿、左肩皮下瘀血，被告庚○○、己○○並將
    桌面玻璃打破致不堪使用。隔日即七月十日十八時許，被告庚○○復夥同被告己○○、周玫君及戊○○基於共同傷害之犯意聯絡，在前揭處所與基於共同傷害犯
    意聯絡之被告丙○○、丁○○及乙○○再因互助會款問題發生爭執進而彼此互毆
    ，致被告庚○○雙手臂多處挫傷、抓傷、腹部踢傷，被告己○○頭部抓挫傷、雙
    上肢多處抓傷、瘀腫、前胸挫瘀傷，被告周玫君頭部抓傷、雙膝挫瘀腫、雙前臂
    、上臂多處抓傷，被告戊○○右踝外側瘀腫傷，被告丙○○顏面挫傷瘀青、背側
    胸擴大片挫傷瘀青、前頸部撕裂傷、左側第九、十、十一、十二肋骨斷裂、右下
    肢擦傷、頭部挫傷合併腦震盪，被告丁○○右手肘左下側胸廓、頭部後枕部多處
    挫傷、左足背擦傷、頸椎挫傷，被告乙○○頭部挫傷併顱頂、左肩、左前臂、右
    手肘、左大腿皮下血腫及結膜炎。因認被告庚○○、戊○○、己○○、周玫君、
    丙○○、丁○○、曾奕圭均涉犯刑法第二百七十七條第一項之普通傷害罪嫌，又
    被告庚○○、己○○另涉犯刑法第三百五十四條之毀損罪嫌。
二、按告訴乃論之罪，告訴人於第一審辯論終結前得撤回其告訴，又告訴經撤回者，
    應諭知不受理之判決，而諭知不受理之判決，得不經言詞辯論為之，刑事訴訟法
    第二百三十八條第一項、第三百零三條第三款、第三百零七條分別定有明文。
三、本件被告庚○○、戊○○、己○○、周玫君、丙○○、丁○○、曾奕圭所涉前開
    犯行，公訴人認被告庚○○、戊○○、己○○、周玫君、丙○○、丁○○、曾奕
    圭均涉犯刑法第二百七十七條第一項之普通傷害罪，又被告庚○○、己○○另涉
    犯刑法第三百五十四條之毀損罪，則依刑法第二百八十七條前段、第三百五十七
    條之規定，均須告訴乃論。
四、茲據告訴人兼被告庚○○、戊○○、己○○、周玫君、丙○○、丁○○、曾奕圭
    於第一審辯論終結前撤回其告訴，此有撤回告訴狀附卷足憑，揆諸首開說明，爰
    不經言詞辯論，逕為諭知不受理之判決。
五、據上論斷，應依刑事訴訟法第三百零三條第三款、第三百零七條，判決如主文。
中      華      民      國      九十二      年     五     月     七     日
                                      臺灣板橋地方法院刑事第五庭
              法  官  陳  鴻  清
右正本證明與原本無異
如不服本判決應於送達後十日內向本院提出上訴狀
                                          書記官  林  蔚  然
中      華      民      國      九十二      年     五     月     九     日


司法院資訊處製作；財團法人民間司法改革基金會備份。
